---
title: "Revisión bibliométrica: Técnicas de conservación para granos"
author: "Wagner Meza-Maicelo1, Victor-Hugo Baldera-Chapoñan, Manuel Oliva-Cruz and Flavio Lozano-Isla"
format:
  html:
    toc: true
    toc-expand: true
    toc-depth: 4
    toc-location: left
    number-sections: true
    self-contained: true
    code-fold: true
    output-file: "ESM_1"
editor_options: 
  chunk_output_type: console
execute: 
  warning: false
  message: false
  echo: true
---

# Project Setup

```{r}
#| label:  setup

source('https://inkaverse.com/setup.r')
```
```{r}
library(bibliometrix)
library(ggplot2)
library(dplyr)
library(writexl)
library(readxl)
```

# INTERFAZ GRÁFICA DE BIBLIOSHINY

```{r}
install.packages("bibliometrix")
library(bibliometrix)
bibliometrix::biblioshiny()
```

# UNIÓN Y CURACIÓN DE DATOS

```{r}
data1 <- convert2df("C:/Users/USUARIO/Desktop/GIT/GrainStorage/files/data/scopus_export_May 20-2026_8f723f5e-8390-415d-ab71-4a2c8e85a3a1.csv", dbsource = "scopus", format = "csv")
data2 <- convert2df("C:/Users/USUARIO/Desktop/GIT/GrainStorage/files/data/scopus_export_May 20-2026_b07e3185-d711-4fab-a8df-8d081415d02d.csv", dbsource = "scopus", format = "csv")

data_unificado <- rbind(data1, data2)

sum(duplicated(data_unificado$TI))
data_unificado <- data_unificado[!duplicated(data_unificado$TI), ]

sum(duplicated(data_unificado$DI))
data_unificado <- data_unificado[!duplicated(data_unificado$DI), ]

write.csv(data_unificado, "C:/Users/USUARIO/Desktop/GIT/GrainStorage/files/data/metadatos_unido_curado.csv")
```

#ANÁLISIS DE LA PRODUCCION CIENTIFICA MUNDIAL

```{r}
data <- convert2df("C:/Users/USUARIO/Desktop/GIT/GrainStorage/files/data/metadatos_unido_curado.csv",
                   dbsource = "scopus", format = "csv")

data$TC <- as.numeric(data$TC)

produccion_citas_anio <- data %>%
  group_by(PY) %>%
  summarise(
    Articulos = n(),
    Citas = sum(TC, na.rm = TRUE)
  ) %>%
  arrange(PY)

print(produccion_citas_anio)

write_xlsx(produccion_citas_anio,
           "C:/Users/USUARIO/Desktop/GIT/GrainStorage/files/results_xlsx/produccion_citas_por_año.xlsx")
```

```{r}
# Data
data <- read_excel("C:/Users/USUARIO/Desktop/GIT/GrainStorage/files/results_xlsx/produccion_citas_por_año.xlsx")
head(data)
```
```{r}
data$Año <- as.numeric(data$Año)
data$Articulos <- as.numeric(data$Articulos)
data$Citas <- as.numeric(data$Citas)

factor_citas <- 160 / 1600


P1 <- ggplot(data, aes(x = Año)) +

  geom_col(aes(y = Articulos, fill = "Publications"), alpha = 0.7, width = 0.7) +
  
  geom_line(aes(y = Citas * factor_citas, color = "Citations"), size = 0.8, lineend = "round") +
  geom_point(aes(y = Citas * factor_citas, color = "Citations"), size = 2) +
  
  scale_y_continuous(
    name = "Publications",
    limits = c(0, 160),
    breaks = seq(0, 160, 20),
    expand = c(0, 0),
    sec.axis = sec_axis(~./factor_citas, name = "Citations", breaks = seq(0, 1600, 200))
  ) +
  scale_x_continuous(
    breaks = seq(min(data$Año), max(data$Año), by = 1),
    expand = c(0, 0)
  ) +
  
  scale_fill_manual(name = "", values = c("Publications" = "#5DADE2"), guide = guide_legend(order = 1)) +
  scale_color_manual(name = "", values = c("Citations" = "#990000"), guide = guide_legend(order = 2)) +
  
  labs(
    title = "",
    x = "Year"
  ) +

  theme_minimal() +
  theme(
    legend.position = "bottom",
    legend.text = element_text(size = 10),
    axis.text.x = element_text(angle = 45, hjust = 1, size = 8, color = "black"),
    axis.text.y = element_text(size = 9, color = "black"),
    axis.title.y.left = element_text(color = "black"),
    axis.title.y.right = element_text(color = "black"),
    panel.grid.major.y = element_line(color = "gray80", size = 0.5),
    panel.grid.minor.y = element_blank(),
    panel.grid.major.x = element_blank(),
    panel.grid.minor.x = element_blank(),
    panel.border = element_rect(color = "black", fill = NA, size = 1),
    panel.background = element_blank()
  )

print(P1)
```

```{r}
ggsave("C:/Users/USUARIO/Desktop/GIT/GrainStorage/files/Figuras/produccion_citas_por_año.jpg", 
       plot = P1, 
       width = 14,    
       height = 6,
       dpi = 300,
       bg = "white")
```

# CALCULO DE MODELOS LINEAL CUADRATICO

```{r}
mi_data <- read_excel("C:/Users/USUARIO/Desktop/GIT/GrainStorage/files/results_xlsx/produccion_citas_por_año.xlsx")

model_pub <- lm(Publications ~ poly(Year, 2, raw=TRUE), data=mi_data)
summary(model_pub)

model_cit <- lm(Citations ~ poly(Year, 2, raw=TRUE), data=mi_data)
summary(model_cit)  
```

# ANÁLISIS DE CORRELACIÓN

```{r}
# Libreria
library(psych)

```
```{r}
mi_data <- read_excel("C:/Users/USUARIO/Desktop/GIT/GrainStorage/files/results_xlsx/produccion_citas_por_año.xlsx")

# 2. Crear dataframe solo con Artículos y Citas
cor_matrix <- mi_data[, c("Publications", "Citations")]
cor_matrix <- as.data.frame(cor_matrix)

# 3. Guardar la figura en JPG
jpeg(
  filename = "C:/Users/USUARIO/Desktop/GIT/GrainStorage/files/Figuras/Articulos_Citas_Correlation.jpg",
  width    = 30,
  height   = 30,
  units    = "cm",
  res      = 300
)

# 4. Ajustes gráficos
op <- par(
  mar      = c(4, 4, 2, 2),
  oma      = c(1, 1, 1, 1),
  mgp      = c(2, 0.5, 0), 
  tcl      = -0.2,          
  cex.axis = 0.8          
)

# 5. Graficar matriz de correlación
pairs.panels(
  cor_matrix,
  method   = "pearson",   # correlación de Pearson
  hist.col = "red",
  pch      = 21,
  stars    = TRUE,
  scale    = FALSE,
  lm       = TRUE          # añade línea de regresión
)

# 6. Restaurar parámetros gráficos y cerrar dispositivo
par(op)
dev.off()
```
# MOSAICO DE FIGURAS

```{r}
# Librerías necesarias
library(jpeg)
library(grid)
library(cowplot)

# 1. Cargar las imágenes desde tu ruta
fig_A <- readJPEG("C:/Users/USUARIO/Desktop/GIT/GrainStorage/files/Figures/Figure_A.jpg")
fig_B <- readJPEG("C:/Users/USUARIO/Desktop/GIT/GrainStorage/files/Figures/Figure_B.png")
fig_C <- readJPEG("C:/Users/USUARIO/Desktop/GIT/GrainStorage/files/Figures/Figure_C.jpg")

# 2. Convertir a objetos gráficos
gA <- rasterGrob(fig_A, interpolate = TRUE)
gB <- rasterGrob(fig_B, interpolate = TRUE)
gC <- rasterGrob(fig_C, interpolate = TRUE)

# 3. Unir B y C horizontalmente (fila inferior)
bottom_row <- plot_grid(gB, gC, labels = c("B", "C"), ncol = 2, align = "h")

# 4. Poner A encima de la fila B+C
final_plot <- plot_grid(gA, bottom_row, labels = c("A", ""), ncol = 1, rel_heights = c(2,1))

# 5. Guardar el panel final
ggsave("C:/Users/USUARIO/Desktop/GIT/GrainStorage/files/Figures/Figure_panel_ABC.jpg",
       plot = final_plot,
       width = 30,
       height = 25,
       units = "cm",
       dpi = 300)
```

# ANALISIS BIBLIOMETRICO
```{r}
#========
# DATA
#========
M <- convert2df("C:/Users/USUARIO/Desktop/GIT/GrainStorage/files/data/metadatos_unido_curado.csv", dbsource = "scopus", format = "csv")
```




























# References

Broman, K. W., & Woo, K. H. (2017). Data organization in spreadsheets. The American Statistician, 72(1), 2–10. https://doi.org/10.1080/00031305.2017.1375989

Zuur, A. F., Ieno, E. N., & Elphick, C. S. (2009). A protocol for data exploration to avoid common statistical problems. Methods in Ecology and Evolution, 1(1), 3–14. https://doi.org/10.1111/j.2041-210x.2009.00001.x

Francoishusson. (2017, July 13). PCA course using FactoMineR | R-bloggers. R-bloggers. https://www.r-bloggers.com/2017/07/pca-course-using-factominer/

Kozak, M., & Piepho, H. (2017). What’s normal anyway? Residual plots are more telling than significance tests when checking ANOVA assumptions. Journal of Agronomy and Crop Science, 204(1), 86–98. https://doi.org/10.1111/jac.12220

Tanaka, E., & Hui, F. K. C. (2019). Symbolic formulae for linear mixed models. In Communications in computer and information science (pp. 3–21). https://doi.org/10.1007/978-981-15-1960-4_1

Schielzeth, H., Dingemanse, N. J., Nakagawa, S., Westneat, D. F., Allegue, H., Teplitsky, C., Réale, D., Dochtermann, N. A., Garamszegi, L. Z., & Araya‐Ajoy, Y. G. (2020). Robustness of linear mixed‐effects models to violations of distributional assumptions. Methods in Ecology and Evolution, 11(9), 1141–1152. https://doi.org/10.1111/2041-210x.13434

# Research Objective

1. 
1.

## RO 1

```{r}

```

## RO 2

```{r}

```
